臺灣臺南地方法院刑事判決
110年度易字第117號
公  訴  人  臺灣臺南地方檢察署檢察官
被      告  莊增雄



上列被告因竊盜案件，經檢察官提起公訴（110 年度偵字第905
號），依刑事訴訟法第273 條之1 第1 項規定，以簡式審判程序
，判決如下：
    主  文
莊增雄所犯如附表所示之各罪，各處如同表所示之宣告刑。
莊增雄就附表各犯罪事實之如同表沒收欄所示之所得，沒收如同
表所示。
    事實及理由
一、本件犯罪事實及證據，除補充被告於審理之自白外，其餘均
    與檢察官起訴書之記載相同，茲引用之（如附件）。
二、論罪科刑
  ㈠罪名與罪數
　⒈被告就起訴書犯罪事實欄一、㈠所為，係犯刑法第321 條第1 
    項第2 款、第2 項之踰越窗戶竊盜未遂罪。
  ⒉被告就起訴書犯罪事實欄一、㈡所為，係犯刑法第321 條第1 
    項第2 款之踰越窗戶竊盜罪。被告本次竊盜犯行雖竊取2 被
    害人之財物，惟係出於進入同一辦公室竊取室內財物之同一
    犯意下之各搜刮財物行為，應依想像競合規定，論以一罪。
　⒊被告所犯各次竊盜犯行，其犯意各別，行為互殊，應予分論
    併罰。
　㈡刑之減輕事由
　　就起訴書犯罪事實欄一、㈠該次竊盜犯行，因係未遂犯，爰
    依刑法第25條第2 項規定，減輕其刑。
  ㈢量刑審酌　　
　　爰酌被告之年齡、素行、教育程度、經濟狀況、犯案動機、
    手段、竊得財物價值、犯後坦承犯行等之一切情狀，並參酌
    其另案加重竊盜犯行判處刑度（本院109 易857 號；109 易
    1155號；110 易34號），就其本案所犯各罪，分別量處如附
    表所示之宣告刑，並就得易科罰金罪刑部分，諭知易刑折算
    標準，以示懲儆。
三、沒收
  ㈠被告就起訴書犯罪事實欄一、㈠所持用之掃把，係學校所有公
    物，並非被告所有，自非沒收之物。
  ㈡被告就起訴書犯罪事實欄一、㈡竊得之現金，為其犯罪所得，
    且未經警尋獲或由被告返還於被害人，爰依刑法第38條之1 
    第1 項前段、第3 、5 項規定，諭知沒收及追徵價額如主文
    。
據上論斷，應依刑事訴訟法第273 條之1 第1 項、第299 條第1
項前段，判決如主文。
本案經檢察官蘇榮照到庭執行職務。　　
中　　華　　民　　國　　110 　年　　3 　　月　　10　　日
　　　　　　　　　刑事第十庭  法　官　陳世旻
附表：被告所犯罪名、宣告刑、沒收     編號 犯罪事實 罪名 宣告刑 沒收 1 【起訴事實一、㈠】 109.12.01 崑山國小竊案 犯踰越窗戶竊盜未遂罪。  有期徒刑肆月，如易科罰金，以新臺幣壹仟元折算壹日。 無。  2 【起訴事實一、㈡】 109.12.02 大灣高中竊案 犯踰越窗戶竊盜罪。 有期徒刑柒月。 未扣案之犯罪所得新臺幣貳仟貳佰元沒收，如全部或一部不能沒收或不宜執行沒收時，追徵其價額。 
以上正本證明與原本無異。
如不服本判決應於收受本判決後20日內向本院提出上訴書狀，並
應敘述具體理由。其未敘述上訴理由者，應於上訴期間屆滿後20
日內向本院補提理由書狀（均須按他造當事人之人數附繕本）「
切勿逕送上級法院」。 
  　　　　　　　　　　　　　　　書記官　謝盈敏
中　　華　　民　　國　　110 　年　　3 　　月　　10　　日
【附錄】                                                                                        1            中華民國刑法                                                                            第 25 條（同民國 94 年 02 月 02 日） ．已著手於犯罪行為之實行而不遂者，為未遂犯。 ．未遂犯之處罰，以有特別規定者為限，並得按既遂犯之刑減輕之。  中華民國刑法第38條之1 ．犯罪所得，屬於犯罪行為人者，沒收之。但有特別規定者，依其規定。 ．犯罪行為人以外之自然人、法人或非法人團體，因下列情形之一取得犯罪所得者，亦同： 一、明知他人違法行為而取得。 二、因他人違法行為而無償或以顯不相當之對價取得。 三、犯罪行為人為他人實行違法行為，他人因而取得。 ．前二項之沒收，於全部或一部不能沒收或不宜執行沒收時，追徵其價額。 ．第1項及第2項之犯罪所得，包括違法行為所得、其變得之物或財產上利益及其孳息。 ．犯罪所得已實際合法發還被害人者，不予宣告沒收或追徵。  第 38 條（民國 104 年 12 月 30 日；節錄第2 項）                                      ．供犯罪所用、犯罪預備之物或犯罪所生之物，屬於犯罪行為人者，得沒收之。但有特別規定者，依其規定。  2       中華民國刑法施行法          第 1-1 條（民國 95 年 06 月 14 日；節錄第1 項）                                        ．中華民國九十四年一月七日刑法修正施行後，刑法分則編所定罰金之貨幣單位為新臺幣。       
【附件】

臺灣臺南地方檢察署檢察官起訴書
                                      110年度偵字第905號
　　被　　　告　莊增雄　

上列被告因竊盜案件，已經偵查終結，認應該提起公訴，茲將犯
罪事實及證據並所犯法條分敘如下：
　　　　　　犯罪事實
一、莊增雄意圖為自己不法之所有，基於毀越門窗竊盜之犯意：
  ㈠於民國109年12月1日2時許，在臺南市○○區○○○街00號「崑山
    國小」工具室，以掃把打開窗戶之鎖扣後，自窗戶攀爬進入
    工具室，於翻尋財物未獲後離去。
  ㈡於109年12月2日0時許，在臺南市○區○○街00巷0號「大灣高中
    」輔導委員辦公室，用手搖晃窗戶致開啟狀態後，自窗戶攀
    爬進入該辦公室，竊取沈志銘所有之現金新臺幣（下同）20
    00元及楊嫊薰所有之現金約200元，於得手後離去。
二、案經陳欣忠訴由臺南市政府警察局永康分局報告偵辦。
　　　　　　證據並所犯法條
一、上揭犯罪事實，業據被告莊增雄於警詢及本署偵查中均坦承
    不諱，核與被害人郭聰和、沈志銘、楊嫊薰陳述、告訴人陳
    欣忠指訴情節大致相符，並有臺南市政府警察局永康分局監
    視器擷取翻拍及現場照片附卷可稽，足認其自白與事實相符
    ，被告罪嫌洵堪認定。
二、核被告於犯罪事實欄㈠所為，係犯刑法第321條第1項第2款、
    第2項之毀越門窗竊盜未遂罪嫌、被告於犯罪事實欄㈡所為，
    係犯同法第321條第1項第2款之毀越門窗竊盜罪嫌。上開2次
    竊盜犯行，犯意各別，請分論併罰。
三、依刑事訴訟法第251條第1項提起公訴。
　  此　致
臺灣臺南地方法院
中　　華　　民　　國　 110　　年　　1 　　月　　21　　日
　　　　　　　　　　　　　　　檢察官  周文祥
本件證明與原本無異
中　　華　　民　　國　 110　　年　　1 　　月　　26　　日
                              書記官  鍾明智